臺灣士林地方法院刑事判決
110年度金訴字第296號
公  訴  人  臺灣士林地方檢察署檢察官
被      告  陳炳翰


選任輔佐人  陳美惠


法扶律師    鄭成東律師
上列被告因詐欺等案件，經檢察官提起公訴（110年度偵字第446
1號），被告於本院準備程序時就被訴事實均為有罪之陳述，經
本院合議庭裁定由受命法官獨任改依簡式審判程序審理，並判決
如下：
    主  文
陳炳翰犯三人以上共同詐欺取財罪，處有期徒刑陸月。緩刑貳年
。
未扣案之犯罪所得新臺幣壹仟元沒收，於全部或一部不能沒收或
不宜執行沒收時，追徵其價額。
    事  實
一、陳炳翰於民國109年12月13至14日，經由報紙刊登之徵人廣
    告撥打電話，續以通訊軟體LINE與其上暱稱「偉彰」之人接
    洽連繫，得知有每領1個包裹獲取新臺幣(下同)1,000元之工
    作，遂加入真實姓名年籍不詳、暱稱「偉彰」、「徐小姐」
    等成年人所組成三人以上之詐欺集團，擔任領取集團詐騙所
    得帳戶存摺及提款卡的包裹( 俗稱領簿手) 的工作。陳炳翰
    即與暱稱「偉彰」、「徐小姐」及其等所屬該詐騙集團其他
    成員，基於三人以上共同詐欺取財及隱匿詐欺犯罪所得去向
    之洗錢犯意聯絡，由該詐騙集團成員於臉書上刊登貸款廣告
    ，向康皓閔(所涉幫助詐欺罪嫌業據另案不起訴處分確定)施
    用詐術，佯稱要申辦貸款需先提供帳戶製作金流，致其陷於
    錯誤，於109年12月14日20時58分許，將所申辦郵局帳號000
    -00000000000000號(下稱郵局帳戶)、兆豐銀行帳號0000000
    0000號(下稱兆豐銀行帳戶)、玉山銀行帳號00000000000000
    號(下稱玉山銀行帳戶)等帳戶之提款卡及密碼，寄送到臺北
    市○○區○○街000號統一超商金雲門市。陳炳翰則以其所持用
    之門號0000000000號手機，上網使用通訊軟體LINE與「偉彰
    」連絡，依「偉彰」指示，於109年12月16日8時40分許，至
    上開統一超商金雲門市，拿取裝有上開康皓閔銀行帳戶提款
    卡及密碼之包裹後，再依「偉彰」指示，前往後山埤捷運站
    1號出口將包裹交付「徐小姐」，「徐小姐」並交付領取包
    裹之1,000元報酬給陳炳翰。嗣該詐騙集團成員則於附表各
    編號所示時間，以附表各編號所示方式，詐騙如附表各編號
    所示之張惠珺等人，致張惠珺等人陷於錯誤，匯款如附表各
    編號所示金額至上開康皓閔郵局帳戶、兆豐銀行帳戶後，由
    該詐欺集團指派車手領取上開帳戶內之詐騙所得贓款，以此
    方式掩飾特定犯罪所得之本質、來源及去向。嗣經康皓閔發
    現遭騙，報警處理，始查悉上情。
二、案經臺北市政府警察局內湖分局報告臺灣士林地方檢察署檢
    察官偵查起訴。
    理  由
壹、程序部分按除被告所犯為死刑、無期徒刑、最輕本刑為3 年
    以上有期徒刑之罪、或高等法院管轄第一審案件者外，於審
    判期日前之程序進行中，被告先就被訴事實為有罪之陳述時
    ，審判長得告知被告簡式審判程序之旨，並聽取當事人、代
    理人、辯護人及輔佐人之意見後，裁定進行簡式審判程序，
    刑事訴訟法第273 條之1 第1 項定有明文。經查，本件被告
    所犯非死刑、無期徒刑、最輕本刑為3 年以上有期徒刑之罪
    ，或高等法院管轄第一審之案件，且於準備程序進行中，被
    告就被訴事實為有罪之陳述，經告知簡式審判程序之旨，並
    聽取檢察官、被告、輔佐人、辯護人之意見後，本院裁定改
    行簡式審判程序，是本件之證據調查，依刑事訴訟法第273
    條之2 規定，不受同法第159 條第1 項、第161 條之2 、第
    161 條之3 、第163 條之1 及第164 條至第170 條規定之限
    制，合先敘明。
貳、實體部分
一、前揭犯罪事實業據被告迭於警詢、偵訊及本院準備程序及審
    理時( 偵卷第11至15、135至139頁，本院卷第48、54、62至
    63頁) 坦認犯行自白在卷，並有被告在上開統一超商金雲門
    市領取包裹之超商門市取件資料（偵卷第35頁）、被告領取
    包裹之監視器翻拍照片（偵卷第21至27頁）、「徐小姐」在
    後山埤捷運站向被告取得包裹後騎車離開之監視器翻拍照片
    （偵卷第29至34頁）附卷可稽。被害人康皓閔遭本案「偉彰
    」、「徐小姐」等人所組成之詐欺集團成員詐騙郵局帳戶及
    兆豐銀行帳戶之提款卡及密碼之事實，亦據被害人康皓閔於
    警詢指述明確（偵卷第41 至45頁），並有康皓閔提供其與
    詐騙集團成員LINE對話紀錄擷圖（偵卷第46至51頁）、康皓
    閔郵寄本案帳戶包裹的寄件單據（偵卷第52頁）、康皓閔之
    受理刑事案件報案三聯單、內政部警政署反詐騙諮詢專線紀
    錄表（偵卷第39至40頁）、臺灣橋頭地方檢察署檢察官110
    年度偵字第3319、4314、4476、6001、6149號等案被告康皓
    閔詐欺案件之不起訴處分書(本院卷第33至44頁)在卷可參。
    如附表所示張惠珺等被害人遭詐欺集團詐騙款項匯入上開康
    皓閔郵局帳戶、兆豐銀行帳戶內嗣經領出之事實，亦有如附
    表「證據及卷頁所在」欄所示證據資料附卷可憑。足認被告
    之任意性自白核與事實相符，足堪採信。本件事證明確，被
    告犯行堪以認定，應予依法論科。
二、論罪及科刑
  ㈠被告與暱稱「偉彰」、「徐小姐」之詐欺集團成員連繫接觸
    ，領取被害人康皓閔遭詐騙寄出之內含上開帳戶提款卡及密
    碼的包裹，足認本案至少有3人以上共犯詐欺取財犯行無訛
    ，亦證被告應明知其所參與之詐欺取財犯行，係由三人以上
    共同為之，被告就三人以上共同詐欺取財之犯行自有認識。
　㈡按洗錢防制法於105 年12月28日修正公布，並於106 年6 月2
    8日生效施行（下稱新法）。修正前該法（下稱舊法）將洗
    錢行為區分為將自己犯罪所得加以漂白之「為自己洗錢」及
    明知是非法資金，卻仍為犯罪行為人漂白黑錢之「為他人洗
    錢」兩種犯罪態樣，且依其不同之犯罪態樣，分別規定不同
    之法定刑度。惟洗錢犯罪本質在於影響合法資本市場並阻撓
    偵查，不因為自己或為他人洗錢而有差異，且洗錢之行為模
    式不祇一端，上開為自己或為他人洗錢之二分法，不僅無助
    於洗錢之追訴，且徒增實務事實認定及論罪科刑之困擾。故
    而為徹底打擊洗錢犯罪，新法乃將洗錢行為之處置、多層化
    及整合等各階段，全部納為洗錢行為，而於新法第2 條規定
    ：「本法所稱洗錢，指下列行為：一、意圖掩飾或隱匿特定
    犯罪所得來源，或使他人逃避刑事追訴，而移轉或變更特定
    犯罪所得。二、掩飾或隱匿特定犯罪所得之本質、來源、去
    向、所在、所有權、處分權或其他權益者。三、收受、持有
    或使用他人之特定犯罪所得。」且為避免舊法時期過度限縮
    洗錢犯罪成立之可能，亦模糊前置犯罪僅在對於不法金流進
    行不法原因之聯結而已，造成洗錢犯罪成立門檻過高，洗錢
    犯罪難以追訴。故新法就其中採取門檻式規範者，明定為最
    輕本刑為6 個月以上有期徒刑之罪，並將「重大犯罪」之用
    語，修正為「特定犯罪」；另增列未為最輕本刑為6 個月以
    上有期徒刑之罪所涵括之違反商標法等罪，且刪除有關犯罪
    所得金額須在5 百萬元以上者，始得列入前置犯罪之限制規
    定，以提高洗錢犯罪追訴之可能性。從而新法第14條第1 項
    所規範之一般洗錢罪，必須有第3 條規定之前置特定犯罪作
    為聯結，始能成立。以日益猖獗之詐欺集團犯罪為例，詐欺
    集團向被害人施用詐術後，為隱匿其詐欺所得財物之去向，
    而令被害人將其款項轉入該集團所持有、使用之人頭帳戶，
    並由該集團所屬之車手前往提領詐欺所得款項得逞，檢察官
    如能證明該帳戶內之資金係本案詐欺之特定犯罪所得，即已
    該當於新法第14條第1 項之一般洗錢罪（最高法院108 年度
    台上字第1744、2500號判決意旨參照）。查本案被告與「偉
    彰」、「徐小姐」及其他成員所組成三人以上之詐欺集團，
    詐騙康皓閔之郵局帳戶及兆豐銀行帳戶，所犯係刑法第339 
    條之4 第1 項第2 款之三人以上共同詐欺取財罪，自屬洗錢
    防制法第3 條第1 款所規定之特定犯罪。又「偉彰」、「徐
    小姐」所屬詐欺集團嗣向如附表所示張惠珺等被害人施用詐
    術，致張惠珺等人陷於錯誤而依指示將款項匯至如附表所示
    之康皓閔遭詐騙之郵局帳戶、兆豐銀行帳戶，再由車手提領
    後上繳，使用上開帳戶遂行詐欺犯罪，且將詐騙款項製造金
    流斷點，得以隱匿或掩飾不法所得之去向，致使執法人員無
    從或難以追查前揭犯罪所得。依上開說明，被告參與本案詐
    欺集團詐騙康皓閔上開帳戶所為之加重取財犯行，即應有隱
    匿或掩飾其所屬詐欺犯罪集團之詐欺犯罪所得，而使其犯罪
    所得來源形式上合法化，以逃避國家追訴或處罰之意思，自
    屬洗錢防制法第2 條第2 款所規範之洗錢行為。
　㈢核被告所為，係犯刑法第339條之4 第1 項第2 款之三人以上
    共同詐欺取財罪、洗錢防制法第14條第1 項之一般洗錢罪。
    　 　
  ㈣又共同實施犯罪行為之人，在合同意思範圍以內，各自分擔
    犯罪行為之一部，相互利用他人之行為，以達其犯罪之目的
    者，即應對於全部所發生之結果，共同負責；又共同正犯之
    成立，祇須具有犯意之聯絡及行為之分擔，既不問犯罪動機
    起於何人，亦不必每一階段犯行，均須參與（最高法院28年
    上字第3110號、34年上字第862 號判例意旨參照）。又共同
    正犯之意思聯絡，原不以數人間直接發生者為限，若有間接
    之聯絡者，亦包括在內，如甲分別邀約乙、丙犯罪，雖乙、
    丙間彼此並無直接之聯絡，亦無礙於其為共同正犯之成立（
    最高法院77年台上字第2135號判例意旨參照）。是以，行為
    人參與構成要件行為之實施，並不以參與構成犯罪事實之全
    部或始終參與為必要，即使僅參與構成犯罪事實之一部分，
    或僅參與某一階段之行為，亦足以成立共同正犯。查本案詐
    欺集團成員間分工細緻明確，被告雖未自始至終參與各階段
    之犯行，然而其所分擔之工作係前往指定的超商門市領取被
    害人康皓閔遭詐騙所寄送之包裹後，依指示交付「徐小姐」
    ，以供集團成員取得包裹內的帳戶提款卡及密碼，供作詐騙
    他人匯款之人頭帳戶。被告本可預見詐欺集團之運作模式，
    仍以自己犯罪之意思，加入該詐欺集團，並分擔上開工作，
    堪認係在合同意思範圍內，各自分擔犯罪行為之一部，並相
    互利用他人之行為，以達犯罪之目的，均屬本案犯行中不可
    或缺之角色，被告雖僅直接與部分詐欺集團成員謀議聯繫，
    揆諸上揭說明，仍應就所參與犯行，對於全部所發生之結果
    ，共同負責。是被告與「偉彰」、「徐小姐」及其他詐欺集
    團成員間，有犯意聯絡及行為分擔，應論以共同正犯。
　㈤按刑法第55條所定，一行為而觸犯數罪名之想像競合犯存在
    之目的，係在避免對於同一不法要素予以過度評價；則其所
    謂「一行為」，應兼指所實行者為完全或局部同一之行為，
    或其行為著手實行階段可認為同一者，均得認為合於一行為
    觸犯數罪名之要件，而評價為想像競合犯（最高法院103 年
    度台上字第4223號判決意旨參照）。被告所為加重詐欺取財
    、洗錢犯行，係在同一犯罪決意及計畫下所為，具有部分行
    為重疊之情形，為一行為觸犯數罪名之想像競合犯，應依刑
    法第55條前段之規定，從一重論以刑法第339 條之4 第1 項
    第2 款之三人以上共同詐欺取財罪處斷。
　㈥按洗錢防制法第16條第2 項規定：「犯前二條之罪，在偵查
    或審判中自白者，減輕其刑。」又想像競合犯之處斷刑，本
    質上係「刑之合併」。其所謂從一重處斷，乃將想像競合犯
    組成之評價上數罪，合併為科刑一罪，其所對應之刑罰，亦
    合併其評價上數罪之數法定刑，而為一個處斷刑。易言之，
    想像競合犯侵害數法益者皆成立犯罪，論罪時必須輕、重罪
    併舉論述，同時宣告所犯各罪名，包括各罪有無加重、減免
    其刑之情形，亦應說明論列，量刑時併衡酌輕罪部分量刑事
    由，評價始為充足，然後依刑法第55條前段規定「從一重處
    斷」，非謂對於其餘各罪可置而不論。因此，法院決定處斷
    刑時，雖以其中最重罪名之法定刑，做為裁量之準據，惟於
    裁量其輕重時，仍應將輕罪合併評價在內（最高法院108 年
    度台上字第4405、4408號判決參照）。本案被告於本院準備
    程序及審理時，均自白一般洗錢犯行( 本院卷第48、54、62
    至63頁) ，依上開規定原應減輕其刑，惟被告所犯一般洗錢
    罪係屬想像競合犯其中之輕罪，被告就本案犯行係從一重之
    三人以上共同詐欺取財罪，就想像競合輕罪得減刑部分，依
    上開說明，自應於依刑法第57條量刑時一併衡酌此項減輕其
    刑事由，附此說明。　
  ㈦按犯罪之情狀顯可憫恕，認科以最低度刑仍嫌過重者，得酌
    量減輕其刑，刑法第59條定有明文。考其立法意旨，科刑時
    原即應依同法第57條規定審酌一切情狀，尤應注意該條各款
    所列事項，以為量刑標準，刑法第59條所謂「犯罪之情狀顯
    可憫恕」，自係指裁判者審酌第57條各款所列事項以及其他
    一切與犯罪有關之情狀之結果，認其犯罪足堪憫恕者而言，
    即必於審酌一切之犯罪情狀，在客觀上顯然足以引起一般同
    情，認為縱予宣告法定最低刑度猶嫌過重者，始有其適用（
    最高法院38年台上字第16號、45年台上字第1165號及51年台
    上字第899號判例可資參照）。查被告所為，係犯刑法第339
    條之4第1項第2款之三人以上共同詐欺取財罪，其法定最輕
    本刑為1年以上有期徒刑，刑度不可謂不重。惟考量被告患
    有輕度精神障礙，並無任何工作經驗，父親早逝，母親從事
    清潔工，為低收入戶家庭，此有被告之身心障礙證明影本在
    卷可稽(偵卷第111頁)，被告成年後欲找工作，減輕母親經
    濟重擔，始擔任「領簿手」的工作，聽從指示領取包裹，與
    上層策畫者及實際實行詐術者相比，惡性較輕，且犯後坦承
    犯行，態度尚屬良好，如逕行科予重刑，未免過苛。本院綜
    合上開各情，認被告之犯罪情節，若科以該條之法定最輕本
    刑1年有期徒刑，實屬情輕法重，客觀上足以使人感覺過苛
    而引起一般之同情，尚非無可憫恕，爰依刑法第59條規定酌
    減其刑。　
三、量刑之審酌
　㈠爰以行為人責任為基礎，審酌被告正值青壯年，不思以正當
    途徑獲取財物，竟加入詐騙集團，聽從指示領取集團詐騙所
    得之帳戶提款卡及密碼，顯然欠缺守法觀念及對他人財產權
    之尊重，並損害他人之財產法益，所為應予非難。惟念及被
    告犯後坦承犯行，尚有悔意，並考量被告所參與之分工係負
    責領取集團詐騙所得之帳戶提款卡及密碼，並非居於詐欺集
    團之主謀或主要獲利者，亦非直接向被害人施行詐術之人，
    尚非處於詐欺集團核心地位，且所獲得之報酬不高；兼衡被
    告之犯罪動機、目的、手段，暨被告自陳高中畢業的智識程
    度、患有輕度精神障礙、沒有工作、未婚、與母親同住、受
    母親扶養、母親從事清潔工、為低收入戶家庭等經濟及家庭
    生活狀況等一切情狀，量處如主文所示之刑，以資懲儆。
  ㈡查被告未曾因故意犯罪受有期徒刑以上刑之宣告，此有臺灣
    高等法院被告前案紀錄表在卷可憑。其因一時失慮，致罹刑
    章，且犯後坦承犯行，復患有輕度精神障礙，家境清寒，信
    其經此次科刑教訓後，當能知所警惕，應無再犯之虞，本院
    認上開對其所宣告之刑，以暫不執行為適當，爰依刑法第74
    條第1 項第1 款規定併諭知緩刑2 年，以啟自新。 
四、沒收
  ㈠按犯罪所得，屬於犯罪行為人者，沒收之；於全部或一部不
    能沒收或不宜執行沒收時，追徵其價額；犯罪所得已實際合
    法發還被害人者，不予宣告沒收或追徵；修正後之刑法第38
    條之1 第1 項前段、第3 項、第5 頁分別定有明文。又按沒
    收係以犯罪為原因而對於物之所有人剝奪其所有權，將其強
    制收歸國有之處分；犯罪所得之沒收、追繳或追徵，在於剝
    奪犯罪行為人之實際犯罪所得（原物或其替代價值利益），
    使其不能坐享犯罪之成果，重在犯罪者所受利得之剝奪，兼
    具刑罰與保安處分之性質，故無利得者自不生剝奪財產權之
    問題。再按沒收係以犯罪為原因而對於物之所有人剝奪其所
    有權，將其強制收歸國有之處分；犯罪所得之沒收、追繳或
    追徵，在於剝奪犯罪行為人之實際犯罪所得（原物或其替代
    價值利益），使其不能坐享犯罪之成果，重在犯罪者所受利
    得之剝奪，兼具刑罰與保安處分之性質，故無利得者自不生
    剝奪財產權之問題；有關共同正犯犯罪所得之沒收、追繳或
    追徵，最高法院向採之共犯連帶說，惟業經最高法院104 年
    度第13次刑事庭會議決議不再援用、供參考，而改採應就各
    人實際分受所得之財物為沒收，追徵亦以其所費失者為限之
    見解；至於共同正犯各人有無犯罪所得，或其犯罪所得之多
    寡，應由事實審法院綜合卷證資料及調查所得認定之( 最高
    法院105 年度台上字第1807號、第2501號判決意旨參照) 。
    所謂各人「所分得」之數，係指各人「對犯罪所得有事實上
    之處分權限」而言( 最高法院107 年度台上字第822 號判決
    意旨參照) 。經查，被告領取本案包裹，於將包裹交付「徐
    小姐」時，由「徐小姐」交付1,000元之報酬給被告收取之
    事實，業據被告於警詢、偵訊(偵卷第14、137頁)及本院審
    理(本院卷第63頁)供述明確，足證本案被告之犯罪所得為1,
    000 元，且未扣案，如宣告沒收，並無修正後刑法第38條之
    2 第2 項所定「過苛之虞」、「欠缺刑法上之重要性」或「
    為維持受宣告人生活條件之必要」情形，應依刑法第38條之
    1 第1 項前段及第3 項規定諭知宣告沒收，並於全部或一部
    不能沒收或不宜執行沒收時，併諭知追徵其價額。
　㈡又按洗錢防制法第18條規定：「犯第14條之罪，其所移轉、
    變更、掩飾、隱匿、收受、取得、持有、使用之財物或財產
    上利益，沒收之；犯第15條之罪，其所收受、持有、使用之
    財物或財產上利益，亦同（第1 項）。」該項立法理由略以
    ：「現行條文僅限於沒收犯罪所得財物或財產上利益，而未
    及於洗錢行為標的之財物或財產上利益，爰予修正。」是可
    知洗錢防制法該項之規定，僅在將非屬於犯罪行為所得之洗
    錢行為標的納入沒收之範圍，而不在沒收已非屬於犯罪行為
    人所得支配之洗錢行為標的。本案詐欺集團詐騙如附表所得
    款項，業經詐欺集團成員領取收回，並非被告所有，又不在
    被告實際掌控中，被告對之並無所有權及事實上管領權，此
    部分財物即不在得予沒收之範圍，併予敘明。　
 ㈢未扣案之行動電話1支（內含0000000000門號SIM 卡1張），係
   被告所有並用以上網登入通訊軟體LINE與暱稱「偉彰」之人
   連繫領取包裹所用，是該手機及搭配之門號，自屬被告所有
   併供本案犯罪所用之物無訛。惟該手機及門號除供本案犯罪
   所用之外，原即得供一般通話、上網等聯繫使用，且未據扣
   案，並無證據證明現尚存在，若將之沒收，可預期關於沒收
   之調查與執行程序將有過度耗費之虞。又非違禁物，且與犯
   罪並無相互依存之必然關係，縱未一併宣告沒收亦不至對社
   會造成危害或導致另一個新的犯罪。再被告已因加重詐欺取
   財犯行被判處罪刑，該手機及門號是否沒收，相較之下，顯
   得不甚重要。爰依刑法第38條第2 項、第38條之2 第2 項規
   定，不予宣告沒收，併此敘明。　
據上論斷，應依刑事訴訟法第273 條之1 第1 項、第284 條之1
、第299 條第1 項前段，洗錢防制法第2 條第2 款、第14條第1 
項、第16條第2項，刑法第11條前段、第28條、第339 條之4 第1
 項第2 款、第55條前段、第59條、第74條第1 項第1 款、第38
條之1 第1 項、第3 項，刑法施行法第1 條之1 第1 項，判決如
主文。
本案經檢察官郭千瑄提起公訴，檢察官郭季青到庭執行職務。
中　　華　　民　　國　　110 　年　　11　　月　　24　　日
                刑事第四庭　　法  官  楊秀枝
以上正本證明與原本無異。
如不服本判決，應於收受判決後20日內向本院提出上訴書狀，並
應敘述具體理由；其未敘述上訴理由者，應於上訴期間屆滿後20
日內向本院補提理由書（均須按他造當事人之人數附繕本），「
切勿逕送上級法院」。告訴人或被害人如對於本判決不服者，應
具備理由請求檢察官上訴，其上訴期間之計算係以檢察官收受判
決正本之日期為準。因疫情而遲誤不變期間，得向法院聲請回復
原狀。
                              書記官  吳尚文
中　　華　　民　　國　　110 　年　　11　　月　　24　　日
附錄本案論罪科刑法條全文：
洗錢防制法第2條
本法所稱洗錢，指下列行為：
一、意圖掩飾或隱匿特定犯罪所得來源，或使他人逃避刑事追訴
    ，而移轉或變更特定犯罪所得。
二、掩飾或隱匿特定犯罪所得之本質、來源、去向、所在、所有
    權、處分權或其他權益者。
三、收受、持有或使用他人之特定犯罪所得。

洗錢防制法第14條
有第二條各款所列洗錢行為者，處7年以下有期徒刑，併科新臺
幣5百萬元以下罰金。
前項之未遂犯罰之。

中華民國刑法第339條之4
犯第339條詐欺罪而有下列情形之一者，處1年以上7年以下有期
徒刑，得併科1百萬元以下罰金：
一、冒用政府機關或公務員名義犯之。
二、三人以上共同犯之。
三、以廣播電視、電子通訊、網際網路或其他媒體等傳播工具，
    對公眾散布而犯之。
前項之未遂犯罰之。
附表
編號 告訴人 詐欺時間 詐欺方法 匯款時間 匯款金額（新臺幣 ，不含手續費） 匯入帳戶 證據及卷頁所在 1 張惠珺 109年12月15日 詐騙集團成員於蝦皮網站販賣賀寶芙商品，後張惠珺與Line暱稱「捷茹」之詐騙集團帳號互加好友，詢問並購買商品，嗣因賣家拖延出貨並刪除Line及蝦皮網站帳號，始知受騙。 109年12月16日12時51分 4,370元 康皓閔 郵局帳號00000000000000號帳戶 ⒈告訴人張惠珺110.1.29警詢筆錄（偵4461卷第64至65頁） ⒉告訴人張惠珺之陳報單、報案三聯單、受理各類案件紀錄表、內政部警政署反詐騙諮詢專線紀錄表、通報警示簡便格式表各1份（偵4461卷第61至63、66至68頁） 2 鍾佳璇 109年12月14日14時42分許 詐騙集團成員於mobile01網站的小惡魔市集販賣日本藥品，後鍾佳璇與Line暱稱「捷茹」之詐騙集團帳號互加好友，詢問並訂購藥品後，嗣因賣家拖延出貨並刪除貼文及封鎖好友，始知受騙。 109年12月16日上午11時54分 2,350元 康皓閔 郵局帳號00000000000000號帳戶 ⒈告訴人鍾佳璇109.12.31警詢筆錄（偵4461卷第69至72頁） ⒉告訴人鍾佳璇之受理各類案件紀錄表、報案三聯單、內政部警政署反詐騙諮詢專線紀錄表、簡便格式表各1份（偵4461卷第73至80頁） 3 林佩伃 109年12月初 詐騙集團成員於Facebook社群軟體佯裝名稱為「陳奕丞」並佯稱可借錢給林佩伃並與林佩伃互加Line好友，並依指示匯款支付律師公證費及保險費，嗣因未拿到貸款及接獲警局通知，始知詐騙。 109年12月16日上午10時33分 1萬1,000元 康皓閔 兆豐銀行帳號00000000000號帳戶 ⒈告訴人林佩伃110.1.4警詢筆錄（偵4461卷第81至83頁） ⒉告訴人林珮伃之內政部警政署犯詐騙諮詢專線紀錄表、受理詐騙帳戶通報警示簡便格式表、報案三聯單、受理各類案件紀錄表各1份（偵4461卷第84至85、89至91頁） 4 吳詠琪 109年12月15日15時59分 詐騙集團成員於Facebook社群軟體佯裝名稱為「蕭新珉」並與吳詠琪約定筆電交易，後吳詠琪與Line暱稱「雯雯Vicky」之詐騙集團帳號互加好友，並依指示匯款，嗣因急需用錢欲索回匯款金額，未被理會，始知詐騙。 109年12月16日上午10時31分 2萬元 康皓閔 兆豐銀行帳號00000000000號帳戶 ⒈告訴人吳詠琪109.12.16警詢筆錄（偵4461卷第93至94頁） ⒉告訴人吳詠琪之報案三聯單、受理詐騙帳戶通報警示簡便格式表各1份（偵4461卷第95至97頁）  5 吳心彤 109年12月15日17時許 吳心彤於Facebook社群軟體見Iphone 12 pro優惠訊息，加入Line暱稱「雯雯vicky」之人好友並聯絡購買商品，遂依指示匯款，嗣因賣家置之不理，始知詐騙。 109年12月16日上午10時26分 2萬5,000元 康皓閔 兆豐銀行帳號00000000000號帳戶 ⒈告訴人吳心彤109.12.16警詢筆錄（偵4461卷第99至102頁） ⒉告訴人吳心彤之受理詐騙帳戶通報警示簡便格式表、金融聯防機制通報單、內政部反詐騙諮詢專線紀錄表、受理各類案件紀錄表、報案三聯單各1份（偵4461卷第103至109頁）